臺灣彰化地方法院刑事判決　　　　　　　 96年度易字第637號
公　訴　人　臺灣彰化地方法院檢察署檢察官
被　　　告　甲○○
上列被告因違反建築法案件，經檢察官聲請簡易判決處刑（96年
度偵字第2212號），本院彰化簡易庭認為不宜以簡易判決處刑（
96年度彰簡字第308 號），改依通常程序審理，本院依簡式審判
程序判決如下：
    主    文
甲○○對於依建築法規定強制拆除之建築物，違反規定重建，處
罰金新臺幣捌萬元，如易服勞役，以新臺幣壹仟元折算壹日。
    事    實
一、甲○○未經申請主管建築機關之許可並發給建築雜項執照，
    先於民國93 年間，將其所有坐落於彰化縣花壇鄉○○段230
    地號之土地，出租予某不知情之廣告公司，而於國道一號高
    速公路201 公里760 公尺北上側路權外1 公尺處，違規豎立
    俗稱「T 霸」、屬建築法所稱雜項工作物之廣告物，經彰化
    縣政府建設局於93年9 月3 日依法強制拆除在案。詎甲○○
    於95年8 月16日前之8 月間某日起至95年12月間某日止，明
    知上揭土地及該土地上之「T 霸」廣告柱，尚未經申請主管
    建築機關之許可並發給建築雜項執照，仍將之以每月新臺幣
    （下同）5,000 元之代價出租予不知情之洪東森，在原處違
    反規定重行豎立俗稱「T 霸」之廣告物而使用。嗣經交通部
    臺灣區○道○○○路局中區工程處斗南工務段於95年8 月16
    日查報後，並於95年8 月18日函知彰化縣政府依法處理。
二、案經彰化縣政府函送臺灣彰化地方法院檢察署檢察官偵查後
    ，聲請以簡易判決處刑，本院認不宜以簡易判決處刑，改依
    通常程序審理。
    理    由
一、本案被告甲○○所犯係死刑、無期徒刑、最輕本刑為3 年以
    上有期徒刑以外之罪，其於準備程序就前揭被訴事實為有罪
    之陳述，經受命法官告知簡式審判程序之旨，並聽取其與公
    訴人之意見後，本院認無不得或不宜改依簡式審判程序進行
    之處，爰依刑事訴訟法第273 條之1 第1 項、第284 條之 1
    ，裁定本案由受命法官獨任進行簡式審判程序，合先敘明。
二、上揭事實，業據被告甲○○於偵訊、本院準備程序及審理中
    坦承不諱（見臺灣彰化地方法院檢察署96年度偵字第2212號
    卷第5 、6 頁，本院96年度易字第637 號卷第11、17-19 頁
    ），核與證人即被告之妻沈蔡秋梅於偵訊中證述之情節相符
    （見臺灣彰化地方法院檢察署95年度他字第2505號卷第21頁
    ），此外，復有彰化縣政府建設局91年12月26日彰建使字第
    38411 號違章建築拆除通知單、93年11月17日府建土字第09
    30219549號違章建築結案通知單、交通部臺灣區○道○○○
    路中區工程處95年8 月18日中工抖字第0950009655 1號函暨
    彰化縣轄區違規豎立廣告查報表、土地登記謄本、內政部警
    政署國道公路警察局第三警察隊95年11月28日公警三行字第
    0950307959號函、土地租賃契約、現場照片6 張等件附卷可
    稽（見臺灣彰化地方法院檢察署95年度他字第2505號卷第2-
    8 、13、14頁，本院96年度易字第637 號卷第20頁），足徵
    被告之自白核與事實相符，堪以採信，本件事證已臻明確，
    被告犯行洵堪認定，應予依法論科。
三、按廣告牌，依建築法第7 條之規定，為雜項工作物。上開廣
    告為T 字鋼架造、具有樑柱、供個人使用之雜項工作物，依
    建築法第4 條之規定為建築物。又高速公路兩側禁止設置樹
    立廣告之範圍，除左列路段為路權邊界外50公尺以內地區○
    ○○路權邊界外200 公尺以內地區為限：1.銜接國際機場之
    高速公路，自機場銜接處起3 公里內之路段。2.與地方道路
    銜接之交流道路段。3.與省道或縣道立體交會之高速公路路
    段。4.毗鄰工業區○○○○路路段。再設置招牌廣告及樹立
    廣告者，應備具申請書，檢同設計圖說，設置處所之所有權
    或使用權證明及其他相關證明文件，向直轄市、縣（市）主
    管建築機關或其委託之專業團體申請審查許可。復違章建築
    係指建築法適用地區內，依法應申請當地主管建築機關之審
    查許可並發給執照方能建築，而擅自建築之建築物。公路兩
    側公私有建築物與廣告物禁建限建辦法第3 條第3 項、招牌
    廣告及樹立廣告管理辦法第5 條第1 項、違章建築處理辦法
    第2 條分別載有明文。本件廣告招牌既係被告未經申請雜項
    執照即擅自建造，坐落地主管建築機關依建築法第86 條第1
    款之規定予以強制拆除，即屬有據。是被告甲○○對依建築
    法規定強制拆除之建築物，違法規定重建，核其所為，係犯
    建築法第95條之違法重建罪。爰審酌被告並無前科、素行良
    好，有臺灣彰化地方法院檢察署刑案資料查註紀錄表及臺灣
    高等法院被告前案紀錄表在卷可佐，惟前經彰化縣政府工務
    局強制拆除違建後，仍蓄意於原址重建，無視於法禁，要無
    可取，及其犯罪之動機、目的、手段、生活狀況、品行、智
    識程度，與設置之期間、所獲之利益、迄今尚未繳清行政上
    之罰鍰，暨犯罪後自始坦承犯行等一切情狀，量處如主文所
    示之刑，並諭知易服勞役之折算標準，以示懲儆。
據上論斷，應依刑事訴訟法第452 條、第273 條之1 第1 項、第
299 條第1 項前段，建築法第95條，刑法第11條前段、第42條第
3項前段，判決如主文。
本案經檢察官莊佳瑋到庭執行職務。
中　　華　　民　　國　　96　　年　　5 　　月　　30　　日
                　刑事第八庭    法  官  林秉暉
以上正本證明與原本無異。
如不服本判決，應於判決送達後10日內向本院提出上訴狀 (須附
繕本 )。
中　　華　　民　　國　　96　　年　　5 　　月　　30　　日
　　　　　　　　　　　          書記官  梁高賓
附錄本案判決論罪科刑法條全文：
建築法第95條
依本法規定強制拆除之建築物，違反規定重建者，處1年以下有
期徒刑、拘役或科或併科新臺幣30萬元以下罰金。
